【裁判字號】    89,簡上,178
【裁判日期】    900731
【裁判案由】    確認本票債權不存在
【裁判全文】
臺灣臺南地方法院民事判決    八十九年度簡上字第一七八號
    上  訴  人    乙○○
                  丙○○
    被上訴人      甲○○
右當事人間請求確認本票債權不存在事件，上訴人對於中華民國八十九年七月十日本
院台南簡易庭八十七年南簡字第一七五五號第一審判決提起上訴，本院判決如左：
    主  文
上訴駁回。
第二審訴訟費用由上訴人負擔。
    事  實
甲、上訴人方面：
  一、聲明：求為判決：(一)原判決廢棄。(二)確認被上訴人持有上訴人所簽發如附表一
            所示之本票債權不存在。
  二、陳述：除與原判決記載相同者，茲引用之外，補稱：
      （一）原審判決駁回上訴人即原告之訴，無非以：「原告認已完全清償被告債
            務後，何以逾一年仍願簽發系爭本票予被告？又原告前即認民國八十六
            年六月三十日已完全清償被告債務，何以被告手中仍持有原告丙○○簽
            發、發票日係八十七年七月四日如附表二之支票？再者，原告亦對被告
            互助會款歸其繳納等情不爭執，被告所稱由原簽發系爭本票共二百萬元
            交被告，並負責代繳被告合會款新台幣（下同）二十四萬二千元為條件
            ，由被告交還二百三十四萬元之支票，達成和解之辯解，應可採信，而
            原告之主張尚非可採。」云云，為其主要論據。
      （二）惟查：
            １．本件上訴人即原告乙○○自八十五年一月二十日起至八十五年九月
                五日陸續向被上訴人即被告甲○○借款十次，總額為五百五十萬元
                ，上訴人乙○○每次借款時，被上訴人均要求上訴人簽發未載發票
                日之支票（由被上訴人事後填載）交付被告，由被上訴人每隔十至
                十五天將支票填載發票日提示，作為先償還其中一部分之本金（依
                法此時上訴人乙○○借貸之本金應扣除該已歸還之款項），至八十
                六年一月四日止，上訴人所簽發由被上訴人提示受領之支票款項超
                過五百二十二萬元，上訴人乙○○另於八十五年十一月二十八日交
                付印章、存摺給被上訴人，由被上訴人自行由台新銀行台南分行鄭
                明昇之帳戶提領現金三十七萬元，二者合計可知上訴人乙○○已償
                還被上訴人之金額為五百五十九萬元。經上訴人概算後，雙方借貸
                如以月息二分七計算，上訴人積欠被上訴人之本金、利息應不超過
                八十萬元，上訴人乙○○乃又於八十六年六月三十日以電匯之方式
                ，匯款八十萬元予被上訴人甲○○在台南市第四信用合作社開立之
                帳戶作為清償，至此被上訴人對上訴人乙○○應已無任何借貸債權
                存在。
            ２．被上訴人曾參加上訴人乙○○為會首招募之互助會，會期至八十七
                年九月十五日止，每會活會會款二萬元，被上訴人八十六年十月十
                六日得標，標金四千二百元，依約定被上訴人自八十六年十一月十
                五日止至八十七年九月十五日止，應按月繳納二萬四千二百元，詎
                被上訴人僅繳納八十六年十月十五日之死會會款二萬四千二百元，
                第二期之死會會款即八十六年十一月十五日屆至，被上訴人竟以上
                訴人乙○○尚有積欠其本金、利息為由，拒不繳納，此部分被上訴
                人應給付上訴人乙○○之死會會款乃自八十六年十二月十五日至八
                十七年九月十五日止，共十期，每期二萬四千二百元，合計為二十
                四萬二千元。
            ３．兩造之借貸既已因清償而消滅，被上訴人理應將上訴人先前交付未
                填載發票之支票交還上訴人，詎被上訴人竟未返還，更且於八十七
                年七月四日將上訴人乙○○先前所交付予被上訴人未填載發票日如
                原審判決附表二所示之支票三紙，擅自填載發票日為八十七年七月
                四日（上訴人既已全部清償，依法該支票應不得再為填載發票日，
                在互為票據直接前後手之兩造間，應屬欠缺發票日記載之無效果）
                逕為提示，上訴人當時因未料到被上訴人為如此作為，且八十七年
                七月四日亦尚不知提示人為甲○○，乃誤以為係遭人盜開之支票，
                爰向銀行請求掛失止付並拒絕付款，事後該三紙支票被上訴人亦將
                之交還上訴人，原審判決認被上訴人尚持有該三紙支票云云，尚與
                事實有違。
            ４．八十七年七月十二日被上訴人邀約上訴人夫妻二人在當代咖啡討論
                支票未獲兌現事，被上訴人竟表示：上訴人乙○○尚有二百萬元未
                清償，要求上訴人乙○○及其配偶即上訴人丙○○共同簽發如附表
                一所示之本票以為給付，上訴人因想取回支票，以為塗銷退票紀錄
                ，且係以票換票，不得已乃簽發如附表一所示之本票二十六張，求
                以換回支票。
            ５．按依民法第二百零五條規定：約定利率，超過週年百分之二十者，
                債權人對於超過部分之利息，無請求權。此即為年利二分之限制，
                於債權人請求給付時，債務人得拒絕給付，債權人並不得以訴權強
                制債務人履行。經查：系爭本票二十六張之原因關係乃是源於上訴
                人乙○○與被上訴人間之借貸關係而來，而該借貸關係如以月息二
                分七計算（即週年利率百分之三十二點四），該計算利率已超過法
                定最高利息年息百分之二十之規定，縱使以月息二分七計算，上訴
                人已支付之利息及其計算方式如附表三所示之二十六萬六千八百五
                十九元，該利息與本金五百五十萬元二者合計為五百七十六萬六千
                八百五十九元。但查，上訴人已返還之金額則有：六百三十九萬元
                、電匯款八十萬元、被上訴人應付未付之互助會款二十四萬二千元
                （作為抵銷），三者合計已高達七百四十三萬二千元，顯已超過應
                付之本息五百六十九萬七千六百二十二元甚多，上訴人已無積欠被
                告金錢，是本件如附表一所載之本票之原因關係（借貸）之債權已
                不存在，而兩造又為票據之直接前後手，上訴人自得援引該原因關
                係消滅之抗辯對抗被上訴人，從而，亦應認本件本票債權應不存在
                ，原審判決未詳加勾稽，未查明系爭二百萬元本票實係本於原借貸
                關係所產生，雙方縱有換票行為，其原來債之要素並未變更，被上
                訴人依法並無請求權等情，亦未要求被上訴人提出計算方式，以證
                明其有如何之請求權，遽以被上訴人所提出之和解抗辯為可採，並
                為駁回上訴人之請求，顯有未合。
  三、證據：除援用第一審所提證據外，補提支票票根簿三本、計算表兩份及借貸明
            細表一份為證。
乙、被上訴人方面：
  一、聲明：求為判決：如主文第一項所示。
  二、陳述：除與原判決記載相同者，茲引用之外，補稱：
      （一）被上訴人與上訴人夫妻本為南山人壽保險股份有限公司之同事，約八十
            四年起，上訴人乙○○即偶爾向被上訴人借貸金錢，其借款方式為上訴
            人將借貸總額預計分期償還之時日及金額並依其金額及時日簽發多紙支
            票予被上訴人，雙方同意依商場習慣日息九厘（即月息二分七）扣除利
            息後，被上訴人即將該總金額交付予上訴人。上訴人起訴狀稱：簽發未
            載發票日之支票（由被上訴人事後填載）交付被上訴人，由被上訴人每
            隔十至十五天將支票填載發票日提示，作為先償還其中一部分之本金云
            云，顯與事實有背。而從上訴人向被上訴人約定約十天至十五為一期分
            期償還借貸，由是可知被上訴人手上持有之支票即為上訴人積欠被上訴
            人之金額。況依上訴人起訴狀稱：原告（即上訴人）每次借款時，被告
            （即被上訴人）均要求原告（即上訴人）簽發未載發票日之支票等語，
            益見上訴人於借款時，交付被上訴人之支票金額，即為借貸金額，則被
            上訴人手中持有尚未兌現之支票即為上訴人借貸之金額。
      （二）八十五年十月間，兩造及妻子轉為新光人壽股份有限公司聘用，新光人
            壽股份有限公司各給付兩造簽約金三百八十萬元，八十五年十一月廿五
            日先行支付五十萬元，上訴人遂於八十五年十一月廿八日將其中三十七
            萬元償還被上訴人，然嗣上訴人每月領取七十餘萬元薪資均分文未還被
            上訴人，被上訴人苦苦逼債，上訴人始於八十六年六月三十日以電匯方
            式再償還八十萬元，被上訴人並將相當之支票退還上訴人，上訴人聲稱
            被上訴人自行由其台新銀行帳戶提領三十七萬元，及經會算後，將尾款
            八十萬元匯還被上訴人云云，其經過均與事實有背。
      （三）八十七年七月十二日被上訴人尚持有上訴人簽發未經提示面額計二百三
            十四萬元之票據十六紙，及如上訴人起訴狀附表二支票三紙（面額共計
            六十萬元），因上訴人殷殷冀期塗銷後三紙支票退票紀錄，信誓旦旦願
            意將未給付票款清償完畢，雙方乃以二百萬元達成和解，並附加互助會
            由上訴人負責清償，上訴人並簽發如附表一本票廿六紙予被上訴人以為
            憑藉。上訴人起訴狀稱：想取回如附表二所示之支票以為塗銷退票紀錄
            ，且係以票換票，不得已乃簽發如附表一所示之本票廿六張，求以換回
            如附表二所示之本票，其陳述不無瑕疵，上訴人至愚也不致簽發附表一
            面額二百萬元之廿六張本票還回附表二面額六十萬元之三紙支票。且若
            果上訴人未曾應允代償被上訴人之互助會款，何以迄今未見其訴訟求償
            ？
      （四）上訴人於八十七年七月十二日簽發系爭本票二十六紙交予被上訴人等情
            ，為上訴人所不爭執，參以上訴人既主張陸續向被上訴人所借五百五十
            萬元款項，及至八十六年六月三十日止，已清償被上訴人六百三十九萬
            元乙節，上訴人顯係認已完全清償被上訴人債務，何以逾一年仍願簽發
            系爭二十六紙本票予被上訴人？又上訴人既認至八十六年六月三十日止
            已完全清償被上訴人債務，何以被上訴人手中仍持有上訴人丙○○簽發
            ，發票日係八十七年七月四日如原判決附表二之支票三紙？凡此均足證
            上訴人所言顯違常情，無足採信。
      （五）另查，上訴人對被上訴人互助會款歸其繳納等情既不爭執，故被上訴人
            稱上訴人簽發系爭本票共二百萬元交被上訴人，並負責代繳被上訴人合
            會會款二十四萬二千元為條件，由被上訴人交還二百三十四萬元之支票
            ，達成和解等語，信而有徵。
      （六）兩造間確有合解契約：
            １．於原審八十九年六月二十六日審判期日時，法官問：為何以本票換
                回系爭十六張支票？（附表三所示之支票）被上訴人訴訟代理人主
                張：「因會款部分為二十四萬元（應係二十四萬二千元之誤載），
                另有本票面額二百萬元，另有三張支票票款六十萬元，原告共欠二
                百二十四萬元，但雙方以簽發系爭十六張本票，以為和解的條件。
                」上訴人訴訟代理人則主張：「和解範圍不包括會款部分」（以上
                參見原審八十九年六月二十六日言詞辯論筆錄），對照法官之問題
                及兩造訴訟代理人之主張，則上訴人並不否認兩造間確已達成和解
                ，僅爭執和解範圍是否包括會款部分。
            ２．按「和解有使當事人所拋棄之權利消滅及使當事人取得和解契約所
                訂明權利之效力」，民法第七百三十七條訂有明文，上訴人依兩造
                之和解契約簽發並交付被上訴人系爭本票共二百萬元，被上訴人即
                依和解契約取得系爭本票之票款請求權，上訴人再行主張其業已清
                償被上訴人共六百六十三萬二千元，已超過應付之本息五百六十九
                萬七千六百二十二元，且主張約定利息超過週年利率百分之二十之
                抗辯，揆諸上開規定，即屬無據。
      （七）由上訴人起訴狀所附借貸明細表可知：
            １．上訴人簽發予被上訴人票據，其中「ˇ」記號者，係由被上訴人提
                示或經被上訴人背書後由第三人提示，其他部份或因上訴人延票而
                再換票或其他原因，被上訴人並未持有提示。
            ２．另外，「□」記號者，即為被上訴人持有上訴人夫妻簽發予被上訴
                人票據而未兌現部份，此即為被上訴人所持有上訴人交付經提示未
                兌現如附表三票據十六張（面額一百三十四萬元之中一張，被上訴
                人持以與上訴人達成二百萬和解）（參見被上訴人原審八十七年十
                二月廿八日答辯狀證稱(二)），顯見被上訴人與上訴人達成二百萬元
                和解，其債權確有相當根據。
            ３．另上訴人丙○○簽發予被上訴人上海商業銀行台南分行五七九六帳
                號，其中兩紙0000000（八十五年十一月三十日期）、00
                00000（八十五年十二月三十日期）面額各十萬元支票經被上
                訴人提示不獲兌現，而簽發編號、兩紙支票換票，上訴人豈能
                再主張其債權不存在？
      （八）上訴人起訴狀稱伊自八十五年一月二十日起至八十五年九月五日止向被
            上訴人借款十次，然自八十四年二月廿八日起，上訴人即曾以丙○○向
            被上訴人借有其他借款，且上訴人亦自承，其交換票期間延續至八十五
            年十一月十五日止，自見上訴人向被上訴人借款期間不僅只有十次而已
            。上訴人另呈計算表，然經被上訴人多方查證，其有將被上訴人未經手
            或退票支票列入清償金額，意圖混淆視聽，其有延宕清償甚明。
丙、本院依職權向上海商業儲蓄銀行台南分行函查上訴人簽發支票之兌現情形並向臺
    灣臺南地方法院檢察署調閱八十七年度偵字第一一三四二號、八十七年度偵字第
    九二三五號刑事偵審卷。
    理      由
一、本件上訴人起訴主張：上訴人於八十五年一月二十日起至同年九月五日止陸續向
    被上訴人借款，總計五百五十萬元，每次借款上訴人均會簽發如附表四所列未載
    發票日之支票交被上訴人供作償還借款之用，如以被上訴人所述之月息二分七計
    算，上訴人已支付之利息及其計算方式如其於九十年三月一日庭呈之計算表所示
    之二十六萬六千八百五十九元，該利息與本金五百五十萬元兩者合計為五百七十
    六萬六千八百五十九元。但上訴人已返還如上開計算表所示之六百三十九萬元、
    電匯款八十萬元、被上訴人主張抵銷之互助會款二十四萬二千元，三者合計已高
    達七百四十三萬二千元，顯已超過應付之本息五百六十九萬七千六百二十二元甚
    多，上訴人已無積欠被告金錢。上訴人為換回被上訴人所持上訴人前開未載發票
    日之支票，乃擬用系爭二十六張本票換回，而兩造間之借款俱已清償，則本件如
    附表一所載之本票之原因關係即借貸債權已不存在。從而，應認本件本票債權不
    存在等語；被上訴人則以：八十四年起，上訴人乙○○陸續向被上訴人借貸不只
    十筆之金額，上訴人每筆借款均依借貸總額預計分期償還之時日、金額，並依其
    金額及時日簽發多紙支票予被上訴人，雙方同意依商場習慣日息九厘（即月息二
    分七）扣除利息後，被上訴人即將該總金額交付予上訴人。上訴人亦自承每次借
    款時，被上訴人均要求其簽發支票等語，益見上訴人於借款時，交付被上訴人之
    支票金額，即為借貸金額，則被上訴人手中持有尚未兌現之支票即為上訴人借貸
    之金額。迨至八十七年七月十二日止，被上訴人尚持有上訴人簽發如附表三所示
    未經提示兌現面額計二百三十四萬元之票據十六紙，及如上訴人起訴狀附表二面
    額共計六十萬元之支票三紙，因上訴人冀期塗銷後三紙支票退票紀錄，表示願意
    將未給付票款清償完畢，雙方乃以二百萬元達成和解，並附加互助會款由上訴人
    負責清償，上訴人乃簽發如附表一本票廿六紙予被上訴人以為憑藉等語，資為抗
    辯。
二、上訴人主張其於八十五年一月二十日起至同年九月五日止陸續向被上訴人借款，
    每次借款上訴人均會簽發未載發票日之支票交被上訴人供作償還借款之用。借款
    之利息以月息二分七計算，上訴人應支付之利息與本金五百五十萬元兩者合計為
    五百七十六萬六千八百五十九元。但上訴人已返還如卷附之計算表所示之六百三
    十九萬元、電匯款八十萬元，加上被上訴人主張抵銷之互助會款二十四萬二千元
    ，三者合計已高達七百四十三萬二千元，顯已超過應付之本息五百六十九萬七千
    六百二十二元甚多，上訴人告已無積欠被上訴人金錢，是本件如附表一所載之本
    票既然係以票換票為換回被上訴人所持上訴人前所簽發之未兌現支票，因此兩造
    間之借款債務即已清償完畢，則系爭本票之原因關係即借貸債權已不存在，是以
    被上訴人就附表一所示本票票據債權自然不存在等情，業據其提出支票票根簿三
    本、計算表兩份為證。被上訴人就上訴人九十年三月一日所庭呈之計算表所列上
    訴人戴玉容於八十五年十一月三十日及八十五年十二月三十日所分別簽發之上海
    商業儲蓄銀行票號0000000、0000000兩張支票否認提示兌現外，
    上開計算表所示其餘上訴人已兌現之票據部分並不爭執，並經原審及本院向上海
    商業銀行函查上開票據之兌現情形無訛，堪信上訴人此部分主張為真實。惟被上
    訴人否認兩造間所借款項僅有十筆共計五百五十萬元，並辯稱：上訴人為換回未
    兌現支票即附表三所示之支票加上附表二所示之三張支票，兩造乃達成和解，由
    上訴人簽發附表一所示之二十六張本票等語，是本件應探究者，在於系爭本票之
    原因關係即上訴人簽發系爭本票以換取被上訴人所持有其簽發未兌現支票之法律
    關係為何？系爭本票之原因關係是否已不存在？
三、按和解有使當事人所拋棄之權利消滅及使當事人取得和解契約所定明權利之效力
    ，民法第七百三十七條定有明文。又按和解契約合法成立，兩造當事人即均應受
    該契約之拘束，縱使一造因而受不利益之結果，亦不得事後翻異，更就和解前之
    法律關係再行主張（最高法院十九年上字第一九六四號判例參照）。經查，兩造
    於八十六年六月三十日就上訴人積欠被上訴人之借款債務會算時，因被上訴人持
    有附表三所示之支票十六紙計二百三十四萬元及附表二所示之支票三紙計六十萬
    元，是以上訴人同意簽發系爭本票計二百萬元及為被上訴人代償互助會款二十四
    萬二千元而達成和解，此為上訴人所不爭執，足證兩造間原有之消費借貸關係，
    不但因雙方成立和解而具有認定之效力，同時兩造間亦依和解契約之內容而發生
    新的法律關係，即兩造應受和解契約之拘束，準此，依兩造八十六年六月三十日
    會算所達成之和解內容，上訴人既簽發系爭本票予被上訴人，並換回未兌現之附
    表二及附表三所示之支票，顯係以負擔新之票據債務以代替原有之消費借貸債務
    ，則上訴人本於和解契約簽發系爭本票而負有票據債務，即系爭本票之原因關係
    應為兩造於八十六年六月二十日所成立之和解契約內容甚明。雖上訴人堅主張：
    伊簽發系爭本票係為換回未載發票日之支票，並非就兩造借款債務成立和解云云
    。惟查，上訴人對於每次借款均會開出七張連號之支票分期清償，並保留開出支
    票之票根等情，既自認在卷，並有上開支票之票根簿附卷可憑，則上訴人對於其
    所簽發支票張數知之甚詳，則兩造於八十六年六月三十日會算時，上訴人付清餘
    款八十萬元後，豈會同意簽發系爭本票以換回被上訴人所持有附表二及附表三所
    列之支票？又觀諸上訴人丙○○稱：「我是後來發現被上訴人利息很高」等語；
    上訴人乙○○稱：「（上訴人為何發現利息高，仍要開二十六張本票給上訴人？
    ）因上訴人當時已沒有現金換回之前之支票。當時被上訴人沒有通知我們，就向
    銀行提示支票（指附表二之支票三張）。」等語，並參以附表三所示之支票，其
    金額數萬元、十幾萬元或數十萬元不等，且其發票日（到期日）亦僅隔幾日不等
    ，足見上開支票係上訴人用以分期清償其對被上訴人之借款甚明，又參以前揭附
    表三之支票計二百三十四萬元，而兩造於八十六年六月三十日成立和解之債權額
    包括系爭本票二百萬元及代償互助會款二十四萬二千元，合計二百二十四萬二千
    元，二者金額亦相近，益徵被上訴人辯稱上訴人簽發系爭本票共二百萬元交被上
    訴人，並負責代繳被上訴人合會會款二十四萬二千元為條件，由被上訴人交還附
    表三所列總計二百三十四萬元之支票及附表二所示支票，達成和解等語，與事實
    相符，應堪採信。上訴人雖復主張：兩造於八十六年六月三十日會算後，被上訴
    人不僅未將所有未填載發票日之支票交還上訴人，更將上訴人乙○○先前所交付
    予被上訴人未填載發票日如附表二所示之支票三紙，擅自填載發票日為八十七年
    七月四日並逕為提示。上訴人既已全部清償，依法該支票應不得再為填載發票日
    ，在互為票據直接前後手之兩造間，應屬欠缺發票日記載之無效果云云，姑不論
    上訴人所為上開主張未能舉證以實其說，若上訴人既已清償所有欠款，而附表二
    所示支票又為無效票據，豈有再行簽發附表三所示二十六張本票之理？縱使上訴
    人為避免附表二所示面額總計六十萬元之支票三張遭被上訴人提示未獲付款而影
    響其債信，衡諸常情，當無以面額總計二百萬元之本票換取六十萬元支票之理，
    是其上開主張前後矛盾，顯不可採。再查，兩造就原審承審法官訊問有關和解條
    件之內容時，被上訴人辯稱：「因會款部分為二十四萬元（應係二十四萬二千元
    之誤載），另有本票面額二百萬元，另有三張支票票款六十萬元，原告共欠二百
    二十四萬元，但雙方以簽發系爭十六張本票，以為和解的條件。」；上訴人則反
    稱：「和解範圍不包括會款部分」（原審八十九年六月二十六日言詞辯論筆錄參
    照），可知上訴人並不否認兩造間確已達成和解，僅爭執和解範圍是否包括會款
    部分，是上訴人所稱：伊係單純票換票並非成立和解云云，顯非實情，並無可採
    。綜參各情，上訴人依兩造之和解契約簽發並交付被上訴人附表一所示系爭二十
    六張本票共二百萬元，被上訴人即依和解契約取得系爭本票之票款請求權，應堪
    認定。
四、至上訴人主張：兩造間之借款業已清償完畢，是以伊所簽發附表一所示本票之原
    因關係即消費借貸關係已不存在云云。惟查，上訴人主張其自八十五年一月二十
    日起至八十五年九月五日止，共向被上訴人借款十次，每借一次，就開七張支票
    分期清償，固據其提出借貸明細表附卷為證。然經核被上訴人所持有上訴人所簽
    發如附表二所示支票三張，均與上訴人所提出借貸明細表中所列之支票票號不符
    ，因此，兩造間是否如上訴人所稱僅有十筆共計五百五十萬元之借款，已顯有可
    疑。是上訴人逕自認定兩造之借貸債務本金為五百五十萬元而核算其利息後總計
    金額五百六十九萬七千六百二十二元，依此計算主張其已給付被上訴人七百四十
    三萬二千元，顯已清償完畢而消滅，顯屬片面之詞，實不可採。又查兩造對於上
    訴人向被上訴人借款，每次都會簽發支票交付被上訴人作為分期清償之方法乙節
    均不爭執，則兩造於八十六年六月三十日會算時，被上訴人尚持有上訴人所交付
    如附表三所示之支票十六紙，且核上開支票金額不一、日期均相隔數日，亦與前
    述簽發支票分期給付之事實相符，而上訴人會算時亦不爭執上開債務存在，並依
    此同意以二百二十四萬二千元（含代償互助會款二十四萬二千元），同時簽發系
    爭本票二十紙（計二百萬元）作為給付方法，足證兩造確有該筆債權債務存在至
    明，是上訴人辯稱：系爭本票之原因關係即借貸關係業已清償而不存在云云，顯
    屬無稽，自不足取。
五、綜上所述，本件上訴人主張業已清償積欠被上訴人之借款，從而其所簽發本票之
    原因關係即借款債權不存在云云，為不足採，被上訴人抗辯兩造成立和解，由上
    訴人簽發附表一所示系爭本票二十六張以換回未兌現支票，被上訴人自得依和解
    內容取得系爭本票票款請求權等語，尚屬可信。從而，上訴人主張訴請確認附表
    一所示本票二十六張所載債權不存在，為無理由，是則原審為上訴人敗訴之判決
    ，於法並無違誤，上訴意旨仍執前詞指摘原判決不當，求予廢棄改判，非有理由
    ，應予駁回。
六、據上論結，本件上訴為無理由，依民事訴訟法第四百三十六條之一第三項、第四
    百四十九條第一項、第七十八條、第八十五條第一項前段，判決如主文。
中      華      民      國    九十      年      七      月     三十一   日
                                    臺灣臺南地方法院民事第二庭
~B審判長法官
~B      法官
~B      法官  王慧娟
右正本證明與原本無異
如對本判決上訴，須於判決送達後二十日內向本院提出上訴狀，同時表明上訴理由；如已於本判決宣示後
送達前提起上訴者，應於判決送達後十日內補具上訴理由（均須按他造當事人之人數附繕本）。
中      華      民      國    九十      年      七      月     三十一   日
~B      法院書記官  沈建杉


司法院資訊處製作；財團法人民間司法改革基金會備份。
